【裁判字號】    99,訴,797
【裁判日期】    990721
【裁判案由】    搶奪等
【裁判全文】
臺灣臺南地方法院刑事判決               99年度訴字第797號
公  訴  人  臺灣臺南地方法院檢察署檢察官
被      告  宇○○
上列被告因搶奪等案件，經檢察官提起公訴（99年度偵字第6047
號、第8350號），被告於準備程序中就被訴事實為有罪之陳述，
經本院合議庭裁定改依簡式審判程序審理，判決如下：
    主  文
宇○○犯竊盜罪【即事實一（一）】，處有徒刑參月。又犯搶奪
罪，共貳拾伍罪，其中事實一（三）、（六）、（七）、（十）
、（十三）、（十八）共陸罪，各處有期刑肆月，其他拾玖罪，
各處有期徒刑捌月。應執行有期徒刑貳年陸月。
    事  實
一、宇○○因經濟狀況不佳，為取得日常花用，自民國（下同）
    99年3月25日起至99年4月12日止，意圖為自己不法之所有，
    先竊取車號KG5－599號重型機車後，再以騎乘該部贓車徒手
    搶奪之方式，專挑攜帶皮包、手提包之女性，趁被害人不及
    防備之際，趁機搶奪徒步、騎乘腳踏車或機車之女性，以徒
    手提、背、夾放於腋下、放置在腳踏車前置物籃或機車腳踏
    板之皮包、手提包，其所為之犯罪事實如下：
（一）於99年3月25日下午2時許，在臺南市○○路○段142之1號
      前，見戌○○所有，車號KG5－599號重型機車鑰匙疏未取
      下，遂趁他人不注意之際，以徒手竊取該部機車後，作為
      日後搶奪案件之交通工具。
（二）於99年3月26日凌晨1時30分許，騎乘上開所竊得之車號
      KG5－599號重型機車，行經臺南市○○街24號前，見乙○○獨自一人騎乘腳踏車，沿育樂街由西往東方向行駛，遂
      趁其不及防備之際，從乙○○之右後方，搶奪乙○○放置
      在前方置物籃之有黑色骨頭裝飾之皮製手提包1只(內有現
      金約新臺幣（下同）1000元、NOKIA手機1支、身分證、郵
      局提款卡1張等物)。宇○○於得手後，將手提包內之現款
      及手機取出，手提包及其他物品則隨機丟棄。嗣於99 年4
      月12日下午3時16分許，在臺南市○○路與府前路交岔路
      口，宇○○因騎乘上開贓車為警方發覺予以逮捕後，警方
      於該贓車置物箱內查獲宇○○用以放置搶得贓物之咖啡色
      背包1只，內有乙○○上開遭搶奪之N0KIA廠牌粉紅色手機
      1支，始循線查獲上情。
（三）於99年3月27日下午4時許，騎乘上開所竊得之車號KG5 －
      599號重型機車，行經臺南市○○路○段195號「台新銀行
      」前，趁辰○○不及防備之際，搶奪辰○○所有之書包1
      只(內有現金200元左右、SONY ERICSSNO K750型手機1支
      等物)。宇○○於得手後，將書包內之現金及手機取出，
      書包及其他物品則隨機丟棄，手機部分，宇○○則於99年
      4月11日持往施宗佑所經營之「現代通訊行」，售予不知
      情之施宗佑，獲得贓款300元。嗣因宇○○於上開時、地
      遭警方逮捕後，經主動向警方自首，並供出銷贓地點，始
      循線查獲上情。
（四）於99年3月28日下午1時35分許，騎乘上開所竊得之車號
      KG5－599號重型機車，行經臺南市○○街與樹林街交岔路
      口，見午○○○獨自一人徒步沿國華街由西往東方向行走
      ，遂趁其不及防備之際，從右後方搶奪午○○○之COACH
      牌土黃色手提包1只(內有現金1萬3000元左右、三星牌紅
      色手機1支、中國信託銀行、匯豐銀行及三信商銀提款卡
      各1張、身分證1張、重型機車駕照1張、行照1張等物)。
      宇○○於得手後，將手提包內之現款、手機及3張提款卡
      等物取出，手提包與其他物品則隨機丟棄。嗣因宇○○於
      上開時、地為警逮捕後，警方於該贓車置物箱內查獲宇○○用以放置搶得贓物之咖啡色背包1只，內有午○○○上
      開遭搶奪之提款卡3張，另經宇○○之同意，並帶同警方
      至其位於臺南市○區○○路37之2住處房間內，復查獲午
      ○○○上開遭搶奪之手機1支，始循線查獲上情。
（五）於99年3月31日上午11時20分許，騎乘上開所竊得之車號
      KG5－599號重型機車，行經臺南縣仁德鄉○○路與文心路
      交岔路口，見未○○獨自一人騎乘機車，遂趁其不及防備
      之際，搶奪未○○放置在機車腳踏板之背包1只(內有現金
      1000元左右、三星牌粉紅色手機1支、中國信託銀行提款
      卡1張、國泰銀行及荷蘭銀行信用卡各1張)。宇○○於得
      手後，將背包內之現款及手機取出，背包及其他物品則隨
      機丟棄。嗣因宇○○於上開時、地為警逮捕後，警方於該
      贓車置物箱內查獲宇○○用以放置搶得贓物之咖啡色背包
      1只，內有未○○上開遭搶奪之三星牌牌粉紅色手機1支，
      始循線查獲上情。
（六）於99年4月1日下午5時25分許，騎乘上開所竊得之車號KG5
      －599號重型機車，行經臺南市○○路「永和醫院」對面
      ，見卯○○獨自一人騎乘腳踏車，沿府前路由西往東方向
      行駛，遂趁其不及防備之際，從卯○○右後方，搶奪卯○○放置在腳踏車前方置物籃之購物袋1只(內有SAMSUNG 手
      機1支、身分證、現金100元等物)。宇○○於得手後，將
      購物袋內之現款及手機取出，購物袋及其他物品則隨機丟
      棄。嗣因宇○○於上開時、地為警逮捕後，經宇○○之同
      意，並帶同警方至其上開住處房間內，查獲卯○○上開遭
      搶奪之手機1支時，經其主動向警方自首，始循線查獲上
      情。
（七）於99年4月1日晚上7時50分許，騎乘上開所竊得之車號KG5
      －599號重型機車，行經臺南市○○街42號前，見來台求
      學之斯洛維尼亞籍學生甲○○○○○○○ ○○○○ ○○○，獨自一人騎
      乘腳踏車，沿友愛街由西往東方向行駛，遂趁其不及防備
      之際，從右後方搶奪其放置在腳踏車前方置物籃之藍色上
      有粉紅花朵圖案之手提包1只(內有LJUBLJANSKA  BANK 信
      用卡2張、ＣＡＮＯＮ牌照相機1一部、現金700元）。宇
      ○○於得手後，將手提包內之現款取出，手提袋及其他物
      品則隨機丟棄。嗣因宇○○於上開時、地為警逮捕後，主
      動向警方自首，經警方清查報案紀錄，始循線查獲上情。
（八）於99年4月3日上午10時許，騎乘上開所竊得之車號KG5－
      599號重型機車，行經臺南市○○路，見楊淑雲獨自一人
      騎乘腳踏車，遂趁其不及防備之際，從後方搶奪楊淑雲放
      置在腳踏車前方置物籃之淺紅色手提包1只(內有NOKIA手
      機1支)。宇○○於得手後，將手提包內之手機取出，手提
      包則丟棄在臺南市○○○路與永華路交岔口之「家樂福」
      停車場。嗣因宇○○於上開時、地為警逮捕後，警方於上
      開贓車置物箱內查獲宇○○用以放置搶得贓物之咖啡色背
      包1只，內有楊淑雲上開遭搶奪之NOKIA牌手機1支，始循
      線查獲上情。
（九）於99年4月4日下午5時35分許，騎乘上開所竊得之車號KG5
      －599號重型機車，行經臺南市自強巷47號前，見宙○○
      獨自一人騎乘機車，遂趁其不及防備之際，從其右後方，
      搶奪宙○○放置在機車前方置物籃之黑色皮包1只(內有
      NOKIA牌紅色手機1支、SONY ERICSSON牌K610I白色手機1
      支、SONY ERICSSON相機1部、I PHONE TOUCH一部、現金
      4900元、塑膠鉛筆盒1個、SONY行動電話電池NP－BG1 1
      顆、BeanFans藍色小布包1只【內有SONY行動電話電池NP
      －BG1 3顆、KINYO牌隨身碟1只】等物)。宇○○於得手後
      ，將皮包內之現款、手機2支、SONY行動電話電池NP－BG1
      1顆、藍色小布包【內有SONY行動電話電池NP－BG1 3顆、
      KINYO牌隨身碟1只】及塑膠鉛筆盒等物取出，皮包及其他
      物品，則丟棄在連雅堂公園。嗣因宇○○於上開時、地為
      警逮捕後，警方於該贓車置物箱內查獲宇○○用以放置搶
      得贓物之咖啡色背包1只，內有宙○○上開遭搶奪之NOKIA
      牌紅色手機1支、SONY行動電話電池NP－BG1 1顆、藍色小
      布包【內有SONY行動電話電池NP－BG1 3顆、KINYO牌隨身
      碟1只】及塑膠鉛筆盒等物，復經宇○○之同意，帶同警
      方前往其上開住處房間內，查獲宙○○上開遭搶奪之SONY
      ERICSSON廠牌K610I型白色手機1支，始循線查獲上情。
（十）於99年4月4日晚上10時許，騎乘上開所竊得之車號KG5 －
      599號重型機車，行經臺南縣永康市○○○路「臺南師大
      附中」附近，見酉○○獨自一人騎乘腳踏車，遂趁其不及
      防備之際，從後方搶奪酉○○放置在腳踏車前方置物籃之
      皮包(內有SONY ERICSSON手機1支、眼鏡1支、現金1000
      元)。宇○○於得手後，將皮包內之現金及手機取出，皮
      包及其他物品則隨機丟棄，手機部分，宇○○則於99年4
      月5日持往施宗佑所經營之「現代通訊行」，售予不知情
      之施宗佑，獲得贓款500元。嗣因宇○○於上開時、地遭
      警方逮捕後，經主動向警方自首，並供出銷贓地點，始循
      線查獲上情。
（十一）於99年4月5日下午2時50分許，騎乘上開所竊得之車號
        KG5－599號重型機車，行經臺南市○○路184號前，見
        辛○○獨自一人騎乘腳踏車，遂趁其不及防備之際，從
        後方搶奪辛○○放置在腳踏車前方置物籃之銀色手提包
        1只(內有三星牌ANYCALL手機1支、身分證、健保卡、現
        金2000元)。宇○○於得手後，將手提包內之現金及手
        機取出，其餘物品則隨機丟棄。嗣因宇○○於上開時、
        地為警逮捕後，警方於上開贓車置物箱內查獲宇○○用
        以放置搶得贓物之咖啡色背包1只，內有辛○○上開遭
        搶奪之三星牌ANYCALL手機1支，始循線查獲上情。
（十二）於99年4月5日晚上10時30分許，騎乘上開所竊得之車號
        KG5－599號重型機車，行經臺南市○○路276巷巷口，
        見子○○獨自一人騎乘車號TB5－319號輕型機車，遂趁
        其不及防備之際，從右後方搶奪子○○放置在機車腳踏
        板之紅色帆布手提包1只(內有SONY ERICCSON牌W660I
        型紅色手機1支、LG牌白色手機1支、永豐銀行信用卡1
        張、彰化銀行及郵局之提款卡各1張、現金約1000元)。
        宇○○於得手後，將手提包內之現金及手機取出，手提
        包及其餘物品則丟棄在臺南市○○路附近巷內某不詳公
        園。嗣因宇○○於上開時、地為警逮捕後，警方於上開
        贓車置物箱內查獲宇○○用以放置搶得贓物之咖啡色背
        包1只，內有子○○上開遭搶奪之手機2支，始循線查獲
        上情。
（十三）於99年4月6日中午12時50分許，騎乘上開所竊得之車號
        KG5－599號重型機車，行經臺南市○○路○段5號前，見
        地○○獨自一人徒步沿西門路2段由北往南方向行走，
        遂趁其不及防備之際，搶奪地○○所有之長型土灰色、
        邊緣有咖啡色橫條之皮包1只(內有現金3000元、身分證
        、健保卡)。宇○○於得手後，將皮包內之現金取出，
        皮包及其他物品則丟棄在林清鵬位於臺南市○○街○段
        61巷19號住處前，林清鵬撿獲後，交予警方歸還地○○
        。嗣因宇○○於上開時、地遭警方逮捕後，經主動向警
        方自首，始循線查獲上情。
（十四）於99年4月6日晚上10時50分許，騎乘上開所竊得之車號
        KG5－599號重型機車，行經臺南市○○路666號前，見
        亥○○獨自一人騎乘機車，遂趁其不及防備之際，從後
        方搶奪亥○○放置在機車腳踏板之之淺紅色長型手提包
        1只(內有SONY ERICSSON牌W380型手機1支、身分證、健
        保卡、現金100元)。宇○○於得手後，將皮包內之現金
        及手機取出，其餘物品則隨機丟棄。嗣因宇○○於上開
        時、地為警逮捕後，警方於上開贓車置物箱內查獲宇○○用以放置搶得贓物之咖啡色背包1只，內有亥○○上
        開遭搶奪之手機1支，始循線查獲上情。
（十五）於99年4月6日晚上11時25分許，騎乘上開所竊得之車號
        KG5－599號重型機車，行經臺南市○○○○○路134 巷
        交岔口，見戊○○獨自一人騎乘腳踏車，遂趁其不及防
        備之際，從後方搶奪戊○○放置在腳踏車前方置物籃之
        灰色手提包1只(內有MOTOROLA牌手機1支、小皮夾1只【
        內有身分證、健保卡、提款卡、汽機車駕照、現金6000
        元】、誠品折價券、高鐵半價折價券3張、港幣、歐元
        、美金、英磅各10元、鉛筆盒)。宇○○於得手後，將
        皮包內之現金、手機、鉛筆盒、誠品折價券取出，手提
        包及其他物品則隨機丟棄。嗣因宇○○於上開時、地為
        警逮捕後，警方於上開贓車置物箱內查獲宇○○用以放
        置搶得贓物之咖啡色背包1只，內有戊○○上開遭搶奪
        之手機、鉛筆盒、誠品禮券，始循線查獲上情。
（十六）於99年4月7日下午3時29分許，騎乘上開所竊得之車號
        KG5－599號重型機車，行經臺南市○○路171巷10號前
        ，見天○○獨自一人站在機車旁邊使用行動電話，遂趁
        其不及防備之際，搶奪天○○放置在機車腳踏板之之
        TOUCH牌咖啡色背包1只(內有錢包1只【內有身分證、健
        保卡、重機駕照、現金1500元】、筆記型電腦1部、紅
        色化粧包、ZYNET牌20GB隨身碟1只、紫草霜藥膏1瓶、
        螢光透明標籤紙1包、「時間序列分析」1本、紅色化妝
        包1只【內有眼鏡、化妝品、葯膏】)。宇○○於得手後
        ，將咖啡色背包及背包內之現金、隨身硬碟、紫草霜藥
        膏、螢光透明標籤紙、紅色化妝包等物取出，其餘物品
        則隨機丟棄，咖啡色背包則用以放置搶得之贓物。嗣因
        宇○○於上開時、地為警逮捕後，警方於上開贓車置物
        箱內查獲天○○上開遭搶奪之咖啡色背包1只，背包內
        有天○○上開遭搶奪之隨身硬碟、紫草霜藥膏、螢光透
        明標籤紙、紅色化妝包等物，及宇○○於其他搶奪案所
        得之贓物，始循線查獲上情。
（十七）於99年4月9日下午4時35分許，騎乘上開所竊得之車號
        KG5－599號重型機車，行經臺南市○○街「中山國中」
        旁時，見寅○○獨自一人騎乘腳踏車，遂趁其不及防備
        之際，從後方搶奪寅○○放置在腳踏車前方置物籃、上
        有兔子吊飾之土黃色側背包1只(內有書本筆記、鉛筆盒
        、K書中心書友卡、SONY ERICSSON牌手機1支)。宇○○
        於得手後，將側背包內之手機取出，側背包及其他物品
        則隨機丟棄。嗣因宇○○於上開時、地為警逮捕後，警
        方於上開贓車置物箱內查獲宇○○用以放置搶得贓物之
        咖啡色背包1只，內有寅○○上開遭搶奪之手機，始循
        線查獲上情。
（十八）於99年4月9日下午6時20分許，騎乘上開所竊得之車號
        KG5－599號重型機車，行經臺南市○○街142號附近停
        車場，見巳○○獨自一人徒步行走，遂趁其欲持鑰匙開
        啟自小客車車門、不及防備之際，搶奪巳○○夾放在腋
        下之皮包1只(內有現金3500元、手機1支、身分證、健
        保卡、印章、存款簿3本、信用卡6張、京城銀行空白支
        票8張)。宇○○於得手後，將皮包之現金取出，皮包及
        其他物品則丟棄在臺南市○○路「詩肯柚木」旁邊巷子
        內之某公寓樓梯間。嗣因宇○○於上開時、地遭警方逮
        捕後，經主動向警方自首，始循線查獲上情。
（十九）於99年4月9日晚上7時30分許，騎乘上開所竊得之車號
        KG5－599號重型機車，行經臺南市○○路451巷1弄前，
        見庚○○獨自一人徒步行走，遂趁其不及防備之際，從
        後方搶奪庚○○之皮包1只(內有SONY ERICSSON牌手機1
        支、現金400元、鑰匙1串)。宇○○於得手後，將皮包
        內之現款及手機等物取出，皮包及其他物品則隨機丟棄
        。嗣因宇○○於上開時、地為警逮捕後，警方於該贓車
        置物箱內查獲宇○○用以放置搶得贓物之咖啡色背包1
        只，內有庚○○上開遭搶奪之手機1支，始循線查獲上
        情。
（二十）於99年4月9日晚上8時20分許，騎乘上開所竊得之車號
        KG5－599號重型機車，行經臺南市○○路100號前，見
        壬○○獨自一人騎乘腳踏車，遂趁其不及防備之際，從
        後方搶奪壬○○放置在腳踏車前方置物籃之咖啡色皮質
        背包1 只(內有行動電話1支、身分證、健保卡、提款卡
        、機車駕照、現金2500元、悠遊卡、I CASH卡、藍色塑
        膠鉛筆盒1個)。宇○○於得手後，將背包內之手機、現
        金、鉛筆盒取出，背包及其他物品則隨機丟棄。嗣因宇
        ○○於上開時、地為警逮捕後，警方於上開贓車置物箱
        內查獲宇○○用以放置搶得贓物之咖啡色背包1只，內
        有壬○○上開遭搶奪之手機及鉛筆盒，始循線查獲上情
        。
（二一）於99年4月9日晚上9時30分許，騎乘上開所竊得之車號
        KG5－599號重型機車，行經臺南市○○路與大同路交岔
        路口，見癸○○獨自一人騎乘機車，沿林森路由西往東
        方向行駛，遂趁其不及防備之際，從後方搶奪癸○○放
        置在機車腳踏板之手提包1只(內有SHARP牌黑色手機1支
        、數位隨身聽1台、電池盒1個【內有電池2顆】、身分
        證、駕照及行照各1張、錢包1只【內有現金1000元】、
        郵局及台新銀行提款卡各1張)。宇○○於得手後，將手
        提包內之現金、手機、電池盒、數位隨身聽取出，手提
        包及其他物品則隨機丟棄。嗣因宇○○於上開時、地為
        警逮捕後，警方於上開贓車置物箱內查獲宇○○用以放
        置搶得贓物之咖啡色背包1只，內有癸○○上開遭搶奪
        之手機1支、電池盒、數位隨身聽等物，始循線查獲上
        情。
（二二）於99年4月10日晚上11時10分許，騎乘上開所竊得之車
        號KG5－599號重型機車，行經臺南市○○路30號前，，
        見丑○○獨自一人騎乘腳踏車，遂趁其不及防備之際，
        從後方搶奪丑○○放置在腳踏車前方置物籃之土黃色手
        提包1只(內有SONY ERICSSON牌、NOKIA牌手機各1支、
        身分證、健保卡、郵局提款卡、成大學生證、現金2000
        元)。宇○○於得手後，將手提包內之現金及手機取出
        ，手提包及其他物品則隨機丟棄。嗣因宇○○於上開時
        、地為警逮捕後，警方於上開贓車置物箱內查獲宇○○
        用以放置搶得贓物之咖啡色背包1只，內有丑○○上開
        遭搶奪之手機2支，始循線查獲上情。
（二三）於99年4月11日中午12時05分許，騎乘上開所竊得之車
        號KG5－599號重型機車，行經臺南市○○路1段153 巷
        47號前，見申○○獨自一人騎乘腳踏車，遂趁其不及防
        備之際，從後方搶奪申○○放置在腳踏車前方置物籃、
        上有白色小熊圖案之塑膠製手提包1只(內有SONY
        ERICSSON牌手機1支、小皮包1只【內有成大員工證、郵
        局提款卡、健保卡】、現金3000元)。宇○○於得手後
        ，將手提包內之現金、手機及小皮包取出，手提包及其
        他物品則隨機丟棄。嗣因宇○○於上開時、地為警逮捕
        後，警方於上開贓車置物箱內查獲宇○○用以放置搶得
        贓物之咖啡色背包1只，內有申○○上開遭搶奪之手機1
        支及小皮包1只(內有成大員工證、郵局提款卡、健保卡
        )，始循線查獲上情。
（二四）於99年4月11日晚上8時30分許，騎乘上開所竊得之車號
        KG5－599號重型機車，行經臺南市○○路100號前，見
        己○○獨自一人騎乘腳踏車，遂趁其不及防備之際，從
        後方搶奪己○○放置在腳踏車前方置物籃之咖啡色側背
        包1只(內有LG牌手機1支、健保卡、提款卡、機車駕照
        、現金約300元及鉛筆盒)。宇○○於得手後，將背包內
        之現金及鉛筆盒取出，背包及其他物品則隨機丟棄。嗣
        因宇○○於上開時、地為警逮捕後，警方於上開贓車置
        物箱內查獲宇○○用以放置搶得贓物之咖啡色背包1只
        ，內有己○○上開遭搶奪之鉛筆盒，始循線查獲上情。
（二五）於99年4月12日下午2時30分許，騎乘上開所竊得之車號
        KG5－599號重型機車，行經臺南市○○路與林森路交岔
        路口，見丙○○獨自一人騎乘機車，遂趁其不及防備之
        際，從後方搶奪丙○○放置在機車腳踏板之暗紅色手提
        包1只(內有現金零錢數10元、健保卡、奇美電子識別證
        、奇美醫院停車卡，壽險工會准考證、壽險工會登錄證
        、華碩牌筆記型電腦、滑鼠、電源線、隨身碟)。宇○○於得手後，將手提包內之現金及筆記型電腦取出，手
        提包及其他物品則放置在上開所騎乘之贓車腳踏板處。
        宇○○隨即於同日下午，至郭志誠(涉嫌偽造文書罪部
        分，另行偵辦中)所經營、位於臺南市○○街258號「電
        腦醫院」，以3500元之價格，售予郭志誠。嗣因宇○○
        於上開時、地為警逮捕後，警方於上開贓車腳踏板處查
        獲丙○○遭搶奪之暗紅色手提包1只，始查獲上情。另
        警方依丙○○所提供之上開筆記型電腦於網路拍賣資料
        ，於99年4月17日循線查獲丙○○上開遭搶奪之筆記型
        電腦。
（二六）宇○○於搶奪丙○○後，因僅搶得數10元零錢，遂隨即
        再於99年4月12日下午2時37分許，騎乘上開所竊得之車
        號KG5－599號重型機車，行經臺南市○○街100巷7號前
        ，見丁○○獨自一人騎乘腳踏車，遂趁其不及防備之際
        ，從後方搶奪丁○○放置在腳踏車前方置物籃之CARY
        牌淺咖啡皮包1只(內有身分證、健保卡、永豐銀行提款
        卡1張、花旗銀行信用卡一張、大陸長江牌手機1支、鑰
        匙1串、印章1顆、永豐銀行存摺1本、現金約2000元)。
        宇○○於得手後，將手提包內之現金1800元紙鈔及零錢
        取出，皮包及其他物品則丟棄在臺南市延平市○○○巷
        道內之某停車場。嗣因宇○○於上開時、地為警逮捕後
        ，警方於其身上查獲丁○○上開遭搶奪之1800元紙鈔，
        復經宇○○主動偕同警方至上開停車場，查獲丁○○上
        開遭搶奪之皮包1只(內除無現金外，其餘物品均尚在)
        ，始循線查獲上情。
二、嗣經警方於99年4月12日下午3時16分許，在臺南市○○路與
    府前路交岔路口，發覺宇○○騎乘上開贓車予以逮捕後，於
    宇○○身上查獲丁○○上開遭搶奪之現金1800元紙鈔，於該
    贓車置物箱內查獲天○○上開遭搶奪之咖啡色背包1 只(內
    有乙○○等人上開遭搶奪之物品)、被告作案用之黑底白條
    半罩式安全帽1頂等物；另經宇○○之同意，在宇○○上開
    住處房間內，查獲午○○○等人上開遭搶奪之物品、被告作
    案時所穿著之綠色、褐色上衣各1件、紅白相間之半罩式安
    全1頂等物，復經宇○○之自首，經詳加清查後，始分別循
    線查獲上情。
三、案經戌○○、丙○○、丁○○、天○○、乙○○、午○○○
    、未○○、玄○○、辛○○、子○○、亥○○、戊○○、癸○○、丑○○、申○○、己○○、甲○○○○○○○ ○○○○ ○○○等人
    訴由臺南市警察局第六分局報告臺灣臺南地方法院檢察署檢
    察官偵查起訴。
    理  由
一、被告所犯為死刑、無期徒刑或最輕本刑為三年以上有期徒刑
    以外之罪，其於準備程序中就被訴事實為有罪之陳述，經法
    官告知簡式審判程序之旨，並聽取公訴人之意見後，爰依刑
    事訴訟法第二百七十三條之一第一項規定，裁定由受命法官
    獨任進行簡式審判程序。依據刑事訴訟法第二百七十三之二
    、第一百五十九條第二項之規定，不適用傳聞法則有關限制
    證據能力之相關規定。合先敘明。
二、訊據被告宇○○對上開事實於警詢、偵訊及本院準備、審理
    時均坦承不諱，核與被害人戌○○、丙○○、丁○○、天○○、乙○○、午○○○、未○○、卯○○、楊淑雲之夫玄○○、宙○○、辛○○、子○○、地○○、亥○○、戊○○、
    寅○○、壬○○、癸○○、丑○○、申○○、酉○○、辰○○、己○○、庚○○、巳○○、甲○○○○○○○ ○○○○○○○及證人林
    清鵬、林明潔、郭志誠、施宗佑等人指述之情相符，復有戌
    ○○等人所出具之贓物認領保管單、警方偕同被告至現場勘
    察照片、宙○○遭搶奪案之臺南市警察局採證報告、勘察採
    證照片及內政部警政署刑事警察局99年4月22日刑紋字第099
    0046662號鑑定書（見偵8350號卷之警卷第110-115頁）、子
    ○○遭搶奪案之臺南市警察局採證報告及內政部警政署刑事
    警察局99年4月14日刑紋字第0990046667號鑑定書、臺南市
    警察局第六分局搜索、扣押筆錄暨扣押物品目錄表、施宗佑
    所提供之「中古機回收登記表」、丙○○遭搶奪之筆記型電
    腦照片、警方所查扣之物品照片（同上警卷第208-24 3頁）
    等附卷可佐。據上，可證被告之供述核與事實相符，且出於
    自由意識，應屬採信。本件事證明確，被告上開竊盜及搶奪
    之犯行，足堪認定。
三、核被告宇○○於事實一（一）所為，係犯刑法第320條第1項
    之竊盜罪；於事實一（二）至（二六）所為，係犯刑法第32
    5條第1項之搶奪罪嫌。其所犯上開犯行，犯意各別，應分論
    併罰。又被告就事實一（三）、（六）、（七）、（十）、
    （十三）、（十八）共六罪部分，於未被該管公務員知悉其
    為行為人前，即向到承辦員警主動坦承犯行，業據被告供述
    在卷，並有其警詢筆錄可按，應依刑法第62條前段規定減輕
    其刑。
四、爰審酌被告正值青年，竟不思尋正當途徑賺取財物謀生，反
    於短時間內，接連於白天、晚上犯下本案高達1起竊盜、25
    起搶奪案件，行徑大膽，目中無法，情節非屬輕微。然被告
    並無前科，此有臺灣高等法院被告前案紀錄表可參，且被告
    於犯後均坦承犯行，深表悔悟，其犯後態度良好。再審酌其
    因婚姻失和，妻兒離去，母親身體狀況不佳，加以喪失工作
    職位，頓失經濟來源，適逢人生之低潮，一時失慮，致罹刑
    章，本性應非至惡等一切情狀，分別量處如主文所示之刑，
    再參酌檢察官所求處之刑，定其應執行之刑為有期徒刑二年
    六月，以示懲儆。
五、另扣案之黑底白條半罩式安全帽1頂、綠色、褐色上衣各1件
    、紅白相間之半罩式安全1頂等物，雖係被告所有且係其於
    犯罪時所穿著之物，惟上開之物，非違禁物，僅係被告平時
    穿著之隨身衣物及騎乘機車所必備之安全帽，並非被告特地
    為犯上開之罪所使用之物，且依刑法第38條第3項之規定，
    上開扣案之隨身衣物及安全帽非絕對沒收之物，本院認為尚
    無沒收之必要，爰不併為沒收之宣告，併此敘明。
據上論斷，應依刑事訴訟法第299條第1項前段、第273條之1第1
項、第454條第1項，刑法第320條第1項、第325條第1項、第62條
前段、第51條第5款，刑法施行法第1條之1第1項、第2項前段，
判決如主文。
本案經檢察官陳竹君到庭執行職務。
中    華    民    國    99    年    7    月    21    日
                  刑事第十五庭  法  官  吳勇輝
以上正本證明與原本無異
如不服本判決應於收受本判後10日內向本院提出上訴書狀，並應
敘述具體理由。其未敘述上訴理由者，應於上訴期間屆滿後20日
內向本院補提理由書狀（均須按他造當事人之人數附繕本）「切
勿逕送上級法院」。
                                書記官  吳昕韋
中    華    民    國    99    年    7    月    21    日
附錄本案論罪科刑法條：
中華民國刑法第320條第1項
意圖為自己或第三人不法之所有，而竊取他人之動產者，為竊盜
罪，處5  年以下有期徒刑、拘役或 5 百元以下罰金。
中華民國刑法第325條第1項
意圖為自己或第三人不法之所有，而搶奪他人之動產者，處 6
月以上 5 年以下有期徒刑。

司法院資訊處製作；財團法人民間司法改革基金會備份。
